【裁判字號】    92,上易,695
【裁判日期】    920530
【裁判案由】    違反毒品危害防制條例
【裁判全文】
臺灣高等法院高雄分院刑事判決                    九十二年度上易字第六九五號
    上  訴  人  台灣高雄地方法院檢察署檢察官
    被      告  甲○○
右上訴人因被告違反毒品危害防制條例案件，不服臺灣高雄地方法院九十一年度訴字
第三三七二號中華民國九十二年四月二日第一審判決（起訴及併辦案號：臺灣高雄地
方法院檢察署九十一年度毒偵字第五五三０號、第七三八五號），提起上訴，本院判
決如左：
      主  文
上訴駁回。
      理  由
一、公訴意旨略以：被告甲○○自九十一年一月初某日起至同年六月二十二日止，在
    其前揭住處施用第二級毒品安非他命，因認被告涉有毒品危害防制條例第十條第
    二項之施用第二級毒品罪嫌。本件公訴人認被告有施用第二級毒品安非他命犯行
    ，係以：(1)被告自白；(2)海洛因殘渣袋四個、香菸盒二個、針筒一支及挖孔燈泡
    一個扣案可稽；(3)高雄縣政府衛生局九十一年七月二日九一煙檢字第九二六號煙
    毒尿液檢驗成績書等證據資料，為其論斷之依據。訊據被告則否認有何施用第二
    級毒品安非他命之犯行，辯稱：挖孔燈泡係伊前案施用毒品所留下，伊自九十年
    至九十一年十月間這段期間未施用安非他命等語。
二、按犯罪事實應依證據認定之，無證據不得推定其犯罪事實、不能證明被告犯罪或
    其行為不罰者，應諭知無罪之判決，刑事訴訟法第一百五十四條、第三百零一條
    第一項分別定有明文。又認定犯罪事實所憑之證據，雖不以直接證據為限，間接
    證據亦包括在內；然而無論直接或間接證據，其為訴訟上之證明，須於通常一般
    之人均不致有所懷疑，而得確信其為真實之程度者，始得據為有罪之認定，此有
    最高法院七十六年度台上字第四九八六號判例可資參照。
三、經查：
  (一)被告於警詢中供稱：「我平時有吸食安非他命及施打第一級毒品之習慣」、「（
    問：你何時開始施打毒品，最後一次於何時吸食，在何處）我是於今年過年前就
    開始吸食，最後一次是在九十一年六月二十二日晚上在我家住宅吸食，吸食毒品
    時是在一樓下吸食」等語（見警卷第三頁），固堪認被告於警訊時有坦承其平時
    有施用安非他命之習慣，惟就最後一次而言，亦僅供承有於九十一年六月二十二
    日晚間施用毒品，並未坦承其有施用安非他命，且如後所述，被告尿液僅檢出嗎
    啡陽性反應，則其事後於檢察官及原審法院所供僅施用海洛因，未施用安非他命
    等情，即非無據。
  (二)將被告前遭查獲時所採取之尿液送驗結果，並無呈現甲基安非他命陽性反應，此
    有高雄縣政府衛生局九十一年七月二日九一煙檢字第九二六號煙毒尿液檢驗成績
    書在卷可憑，經原審法院將該尿液送往高雄醫學大學附設中和紀念醫院複驗，以
    更為精密之氣相層析質譜儀分析法（ＧＣ／ＭＳ）檢驗結果，該尿液仍係呈現（
    甲基）安非他命陰性反應，有前揭高雄醫學大學附設中和紀念醫院出具之編號九
    一一○─二七號濫用藥物尿液檢驗報告乙份在卷可稽。又上開氣相層析質譜儀分
    析法（ＧＣ／ＭＳ）比諸高雄縣政府衛生局所使用之免疫學分析法、ＴＯＸＩ─
    ＬＡＢ方法等檢驗方法，應較屬精確可信。從而被告之尿液依氣相層析質譜儀分
    析法（ＧＣ／ＭＳ）複驗結果，既仍呈（甲基）安非他命陰性反應，自難認被告
    確有施用第二級毒品安非他命之行為。
  (三)經原審將扣物品送鑑定結果，殘渣袋四個、香菸盒二個、針筒一支均呈嗎啡陽性
    反應，而未呈現安非他命陽性反應，自與被告施用安非他命之行為無關，而扣案
    之挖孔燈泡一個雖呈現安非他命陽性反應，姑且不論被告所辯係前案所留下乙節
    是否屬實，其持有殘留安非他命之燈泡與施用安非他命並無直接必然之證明關係
    ，被告之尿液既未經檢出安非他命陽性反應，則其警訊中有關施用安非他命之自
    白即非無疑。
    綜上所述，被告在警訊中之自白外，無從證明為真實，此外，復查無其他積極證
    據足資認定被告確有施用第二級毒品之犯行，不能證明被告犯罪，自應就被告被
    訴施用第二級毒品部分為無罪判決
四、原審因而認被告施用第二級毒品之犯行不能證明，而為被告無罪之諭知。經核與
    法並無不合。檢察官上訴意旨雖以：一般施用毒品之習慣及藥理生理反應，將海
    洛因及安非他命一起施用有加速興奮及促進幻覺加速產生藥效，被告前一犯、二
    犯均同有施用第一、二級海洛因、安非他命之習慣，足徵被告確併有施用第二級
    毒品安非他命，所以事後翻異前供，係因事後得知未驗出安他命陽性反應，為免
    數罪併罰使然，再者其事後在九十一年十二月十二日下午被查獲移送併辦部分亦
    驗出安非他命，亦足證被告於一犯、二犯後有連續施用安非他命之佐證。惟被告
    前雖曾施用海洛因及安非他命，經裁定送裁定送觀查勒戒，且其事後於九十一年
    十二月間亦被查獲有施用安非他命之情事，此經被告於本院調查時供認在卷，惟
    仍不據以證明被告在九十一年一月初某日起至同年六月二十二日止有施用安非他
    命之情事，檢察官執此聲明上訴，指摘原判決不當，為無理由，應予駁回。
五、至移送併辦（九十一年度偵字第七三八五號部分）意旨略以：被告於九十一年十
    二月十二日下午一時三十五分許回溯二十四小時內之某時，在不詳地點施用第二
    級毒品安非他命，此部分與前揭被訴之施用第二級毒品部分，有連續犯之裁判上
    一罪關係，爰移送併案審理等語。惟如前所述，被告被訴施用第二級毒品部分，
    應諭知無罪判決，則併辦部分與該部分當無所謂連續犯之裁判上一罪關係，本院
    自無從併予審理，應退回由台灣高雄地方法院檢察署檢察官繼續偵辦。
六、被告被訴施用第一級毒品部分已經判決確定，故不另論列，附此敘明。
據上論結，應依刑事訴訟法第三百六十八條，判決如主文。
本案經檢察官郭振昌到庭執行職務。
中    華    民    國        九十二      年      五      月     三十     日
                              臺灣高等法院高雄分院刑事第四庭
      審判長法官  蕭權閔
                                        法官  陳啟造
                                        法官  李嘉興
右正本證明與原本無異。
不得上訴。
                                      書記官  劉博文
中    華    民    國        九十二      年      六      月      三      日
                                                                      Ｈ


司法院資訊處製作；財團法人民間司法改革基金會備份。
